【裁判字號】    97,聲,642
【裁判日期】    970829
【裁判案由】    返還提存物
【裁判全文】
臺灣新竹地方法院民事裁定               97年度聲字第642號
聲  請  人  客喜康企業股份有限公司
法定代理人  甲○○
相  對  人  乙○○
上列當事人間聲請返還提存物事件，本院裁定如下：
    主  文
本院九十四年度存字第五七九號提存事件，聲請人所提存之上海
商業儲蓄銀行無記名可轉讓定期存單，面額新臺幣壹拾萬元三紙
（存單編號為：00-0-00-00000000-0、00-0-00-00-000000-0、
00-0-00-00-000000-0），及現金新臺幣陸萬元，合計新臺幣參
拾陸萬元之擔保金，准予返還。
聲請費用由相對人負擔。
    理  由
一、按訴訟終結後，供擔保人證明已定20日以上之期間，催告受
    擔保利益人行使權利而未行使者，或法院依供擔保人之聲請
    ，通知受擔保利益人於一定期間內行使權利並向法院為行使
    權利之證明而未證明者，法院應依供擔保人之聲請，以裁定
    命返還其提存物，民事訴訟法第104條第1項第3款定有明文
    。此項規定，於其他依法令供訴訟上之擔保者準用之，同法
    第106條規定甚明。另所謂「訴訟終結」，應從廣義解釋，
    包括撤銷假扣押或假處分裁定及執行程序終結在內，最高法
    院88年度台抗字第682號裁判要旨可資參照。
二、本件聲請意旨略以：緣聲請人與相對人間侵害商標損害賠償
    事件，聲請人前遵本院94年度裁全字第704號民事裁定為擔
    保假扣押之實施，曾提供上海商業儲蓄銀行無記名可轉讓定
    期存單，面額新臺幣（下同）10萬元三紙（存單編號為：00
    -0-00-00000000-0、00-0-00-00-000000-0、00-0-00-00-00
    0000-0），及現金6萬元，合計36萬元之擔保金，以本院94
    年度存字第579號提存事件提存在案，並聲請本院以94年度
    執全字第431號假扣押執行在案。茲因兩造間之本案訴訟，
    業經本院以94年度智字第11號判決聲請人部分敗訴確定在案
    ，且聲請人業聲請本院以97年度裁全聲字第75號撤銷假扣押
    裁定並撤回假扣押之執行，則該訴訟業已終結，聲請人復以
    台中大全街郵局第291號存證信函催告受擔保利益人即相對
    人於文到21日內行使權利，惟相對人迄今均未行使權利，為
    此爰依法請求准予返還提存物等語。並提出本院94年度存字
    第579號提存書、國庫保管品收受證明書、國庫存款收款書
    、97年度裁全聲字第75號民事裁定、新院雲94執全堯字第
    431號民事執行處函、新院雲94執全堯字第431號民事執行處
    通知、存證信函及收件回執各1件（以上均影本）為證。
三、查聲請人主張之事實，除據其提出前開證據外，並經本院依
    職權調閱本院94年度裁全字第704號（含94年度執全字第431
    號）假扣押事件、97年度裁全聲字第75號撤銷假扣押事件、
    94年度存字第579號提存事件、94年度智字第11號（含94年
    度附民字第34號）損害賠償事件卷宗核閱無訛。次查本件本
    案訴訟既經判決確定在案，且聲請人業已撤銷假扣押裁定並
    撤回假扣押之執行，則參諸前述，本件執行程序業已終結，
    符合廣義訴訟終結要件，而相對人於聲請人催告其行使權利
    而未行使，亦經本院依職權查明兩造間於本院、臺灣臺中地
    方法院並無民事訴訟、非訟或調解事件，有本院索引卡查詢
    及臺灣臺中地方法院函在卷可參。是聲請人聲請返還前開提
    存之擔保金，於法即無不合，應予准許。
四、依民事訴訟法第95條、第78條，裁定如主文。
中    華    民    國    97    年    8    月     29    日
                  民事第二庭    法  官  楊明箴
以上正本係照原本作成。
如對本裁定抗告須於裁定送達後10日內向本院提出抗告狀。
中    華    民    國    97    年    8    月     29    日
                                書記官  龔紀亞


司法院資訊處製作；財團法人民間司法改革基金會備份。
